【裁判字號】    97,簡上,99
【裁判日期】    970630
【裁判案由】    傷害
【裁判全文】
臺灣屏東地方法院刑事判決      97年度簡上字第99號
上  訴  人  甲○○
即  被  告
上列上訴人因傷害案件，不服本院97年度簡字第436 號中華民國
97年3 月19日刑事簡易判決（97年度偵字第1014號），提起上訴
，本院判決如下：
    主  文
上訴駁回。
    事  實
一、甲○○與乙○○前係位於屏東縣內埔鄉○○村○○路1 號之
    屏東科技大學機械工程系研究所同學，兩人於民國96年6 月
    24 日 凌晨3 時許，在機械工程系研究所ME112 號「研究室
    」（以下簡稱112 號研究室）發生口角，甲○○竟基於傷害
    之犯意，至ME114 號「研究室」（以下簡稱114 號研究室）
    持玻璃瓶裝鹽酸1 瓶，返回112 號研究室，朝乙○○潑灑，
    被乙○○閃過，並拿起照相機拍照存證，詎甲○○怒氣未消
    ，又拿鹽酸往乙○○頭部、身軀潑去，致使乙○○受有面部
    、胸部及腹壁化學性灼傷之傷害。
二、案經乙○○訴由台灣屏東地方法院檢察署檢察官聲請簡易判
    決處刑。
    理  由
一、訊據被告甲○○固承認有於上開時地手持瓶裝鹽酸，自114
    號研究室進入112 號研究室，並將瓶中鹽酸潑灑出，嗣沾到
    告訴人身上，惟否認有何傷害犯行，辯稱其持瓶裝鹽酸進入
    112 號研究室後，因告訴人持手機向被告拍攝，告訴人之手
    肘撞到被告，被告因而步伐不穩而後退，並致被告右手肘撞
    到屏風，手上之鹽酸瓶又撞到桌面，致瓶蓋彈開而溢出鹽酸
    在桌面上，再要收回鹽酸瓶時，不慎又將鹽酸瓶向牆與天花
    板潑灑，因告訴人經過該處桌面時，衣擺碰到被告不慎溢出
    之鹽酸，嗣再以衣擺掩住口鼻，致臉部沾到鹽酸，故告訴人
    身上之鹽酸及身上所受鹽酸之灼傷均非被告故意潑灑所致等
    語。經查：
（一）被告於前開時地確有持瓶裝鹽酸，朝向告訴人方向潑灑鹽
      酸，將鹽酸潑到告訴人臉部及身上，致告訴人臉部、胸部
      及腹部受有化學性灼傷之傷害等情，業經證人即告訴人乙○○於偵查中結證明確，並有告訴人提出之診斷證明書可
      憑。
（二）證人即案發時擔任該校警衛之丙○○於本院審理中結證稱
      ，案發當天凌晨其接獲該校同學通報稱，有人遭鹽酸潑灑
      ，故前往該系研究室查看，發現被告、告訴人等人在112
      號研究室內，經其向告訴人詢問結果，告訴人稱臉部有遭
      人潑灑鹽酸，但表示會自行就醫，所以不必叫救護車，亦
      不必通知教官等語，核與證人即告訴人前開證詞無違，且
      依偵查卷附告訴人受傷之照片及診斷證明書所載，告訴人
      所受之傷害確非嚴重，外觀上僅看到臉上有些微紅腫現象
      ，故證人丙○○稱其因有色盲，所以未看出告訴人臉上有
      無異樣，及其稱告訴人當場表示會自行就醫，不必叫救護
      車等語亦無不符之處，且該名證人係被告所聲請傳訊，復
      未與告訴人有何故舊關係，衡情當無迴護告訴人而誣陷被
      告之可能，其證詞應可採信；則若果如被告所辯，其將瓶
      中鹽酸灑出後，係先沾到告訴人之衣擺，嗣告訴人因以衣
      擺遮掩口鼻，才致臉部沾到鹽酸，而警衛到場詢問時，告
      訴人又未表示報警訴究之意，衡情當無可能立即設詞誣陷
      被告，而向警衛丙○○稱係遭他人潑灑鹽酸，故可見告訴
      人前開證詞非虛。
（三）證人即案發時與被告及告訴人為同校同學關係之丁○○於
      本院審理中結證稱，案發當天凌晨（幾點不記得了），被
      告前往其研究室，告以其手機遭告訴人拿走，證人遂與被
      告一同回到112 號研究室找告訴人，後來告訴人即將被告
      之手機交付證人，再由證人轉交被告，當時告訴人即告知
      證人有遭鹽酸傷害，而被告有持鹽酸要潑告訴人之動作，
      並指責被告要用鹽酸潑灑告訴人等語，其即勸被告與告訴
      人不要再爭吵，三人即各自離開等語，核與告訴人前開證
      稱有遭被告以鹽酸潑灑等語無違，而依證人丁○○證述內
      容，並未見被告於遭告訴人指責有潑灑鹽酸之舉後，有何
      反駁之言詞；再證人丁○○與被告為大學同學關係，而與
      告訴人則在案發當天前並不相識，此經證人丁○○當庭陳
      明，且係被告所聲請傳訊，衡情自無迴護告訴人而誣陷被
      告之可能。
（四）關於被告為何將鹽酸由114 號研究室拿到112 號研究室，
      被告之說法有下列矛盾及與常情相違之處：
1.被告於第一次接受偵訊時，具狀稱其因打開鹽瓶蓋要做實驗時
  ，發現味道嗆鼻，所以到112 號研究室拿口罩（偵查卷第22頁
  ），並於告訴人詢問為何將鹽酸拿到112 號研究室時，向告訴
  人稱，是為了要拿口罩（偵查卷第23頁），其將鹽酸拿入112
  號研究室，「只是單純準備做實驗要拿口罩」（偵查卷第26頁
  ）等語；嗣於原審中又具狀稱，其拿鹽酸回112 室，主要是鹽
  酸瓶上標示一些專業英文，被告不解其意，要拿該瓶回112 室
  ，查英文字義，且因鹽酸有嗆鼻味，要回112 室拿口罩，其辯
  解前後顯有矛盾；再於本院準備程序中稱，其將鹽酸拿至112
  號研究室，是要查瓶上英文字的中文意思、查鹽酸濃度，然經
  本院提示屏東科技大學函覆本院該鹽酸瓶身之照片後，發現該
  瓶身上對於所有成分均有中文註譯，且已載明鹽酸之濃度為百
  分之35，又改稱其要查的是瓶身上另有「EP」一縮寫詞之意思
  ，但後來並沒有查等語，故其於本院準備程序中之辯解已顯與
  偵查及原審所為辯解不符，且其稱要查「EP」一詞之意思，顯
  然不需要將整瓶鹽酸帶至112 號研究室，且被告嗣後並未查詢
  該詞之意，則被告原所稱要查之瓶中鹽酸成分之中文意思及鹽
  酸濃度已均註名在瓶身上，查EP一詞又顯無必要攜帶整瓶鹽酸
  ，可見被告係故意將該瓶鹽酸帶至112 號研究室，以供潑灑傷
  害告訴人之用。
2.鹽酸具腐蝕性，不慎灑出極易灼傷他人，為眾所週知之事，而
  被告為工程研究所研究生，經常使用鹽酸，自無不知之理，且
  被告稱其詳究鹽酸瓶身上之說明，自應看到瓶身上有註明「會
  引起嚴重灼傷」、「刺激眼睛、皮膚、呼吸系統」、「應緊蓋
  容器」等警告字樣，卻又稱未鎖緊瓶蓋，致稍一碰撞即使瓶蓋
  脫離而灑出鹽酸，顯與常情不符，足見其係故意打開瓶蓋並潑
  灑鹽酸。
3.嗣被告於本院審理中又稱，其要查的是瓶身上「UCW CERTIFIED
  REAGENT 」等字是否影響其實驗結果，所以要將整瓶鹽酸攜入
  112 號研究室，但此顯與被告前述辯解不符，且查上開英文單
  字之中文涵義，各為「UCW 」- 製造商聯合化學製藥廠之縮寫
  、「CERTIFIED 」- 有保證的、「REAGENT 」- 試劑，顯僅係
  製造者身分之說明，均與成分或化學反應無關，被告身為研究
  生自無不知之理，顯不可能為此將危險性極高之整瓶鹽酸帶至
  他研究室。
（五）綜上所述，被告所辯，顯無可採，其犯行應可認定。
二、核被告所為，係犯刑法第277 條第1 項之傷害罪嫌、原審審
    斟酌被告之素行、犯罪動機及犯後態度，量處其有期徒刑4
    月，並諭知如易科罰金之折算標準，認事用法均無不當，量
    刑亦稱妥適，被告空言否認犯行，其上訴自無理由，應予駁
    回。
三、據上論斷，應依刑事訴訟法第455 條之1 第3 項、第368 條
    ，判決如主文。
本案經檢察官李賜隆到庭執行職務。
中    華    民    國    97    年    6     月    30    日
            刑事第四庭  審判長法  官  莊鎮遠
                              法  官  王以齊
                              法  官  蔡嘉裕
以上正本證明與原本無異。
不得上訴。
中    華    民    國    97    年    6     月    30    日
                              書記官  王鵬勝
附錄論罪法條：刑法第277條第1項
傷害人之身體或健康者，處3 年以下有期徒刑、拘役或1 千元以
下罰金。


司法院資訊處製作；財團法人民間司法改革基金會備份。
